臺灣新北地方法院刑事判決
110年度審訴字第566號
公  訴  人  臺灣新北地方檢察署檢察官
被      告  陳建忠



上列被告因違反毒品危害防制條例案件，經檢察官提起公訴（10
9 年度偵字第44588 號），本院判決如下：
    主  文
陳建忠持有第二級毒品純質淨重二十公克以上，處有期徒刑柒月
。
扣案之甲基安非他命共貳包（驗餘淨重合計叁拾肆點捌陸零公克
，純質淨重合計貳拾肆點壹肆捌公克）均沒收銷燬。
    事實及理由
壹、查被告陳建忠所犯係死刑、無期徒刑、最輕本刑為3 年以上
    有期徒刑以外之罪，其於準備程序就被訴事實為有罪之陳述
    ，經告知簡式審判程序之旨，並聽取其與檢察官之意見後，
    本院認無不得或不宜改依簡式審判程序進行之處，爰依刑事
    訴訟法第273 條之1 第1 項、第284 條之1 之規定，裁定進
    行簡式審判程序。
貳、本案犯罪事實、證據及應適用之法條，除下列事項應予更正
    、補充外，餘均引用附件即檢察官起訴書之記載：
一、犯罪事實欄一第5 行所載之「甲基安非命」，應更正為「甲
    基安非他命」。
二、補充「被告陳建忠於111 年2 月17日本院準備程序及審理中
    之自白（參本院卷附當日各該筆錄）」為證據。
叁、審酌被告明知甲基安非他命為法律嚴格管制之第二級毒品，
    竟仍無視禁令，擅自向綽號「阿桐」之不詳成年人購入而非
    法持有，且數量合計達純質淨重20公克以上，所為造成毒品
    之流通、擴散，實有不該，兼衡其犯罪之動機、目的、手段
    、素行、職業、教育程度、家庭經濟與生活狀況，以及犯後
    坦承犯行，態度勉可等一切情狀，量處如主文第1 項所示之
    刑，以資處罰。
肆、扣案之甲基安非他命共2 包，皆為本件查獲之第二級毒品，
    不問屬於犯罪行為人與否，均應依毒品危害防制條例第18條
    第1 項前段規定，於主文第2 項宣告沒收銷燬；至因鑑驗耗
    盡之毒品既已滅失，自無庸再為沒收銷燬之諭知。又扣案毒
    品之外包裝，無論係以何種方式刮取或分離秤重，該等包裝
    袋內仍會有微量毒品殘留，足認與扣案之毒品有不可析離之
    關係，應一併沒收銷燬。
伍、本判決係依刑事訴訟法第310 條之2 及第454 條所製作之簡
    化判決，依法僅需記載犯罪事實、證據名稱及應適用之法條
    ，並得以簡略方式為之，如認定之犯罪事實、證據及應適用
    之法條，與檢察官起訴書之記載相同者，得引用之，附此敘
    明。
據上論斷，應依刑事訴訟法第273 條之1 第1 項、第299 條第1
項前段、第310 條之2 、第454 條（本件依刑事判決精簡原則，
僅記載程序法條文），判決如主文。
本案經檢察官廖先志偵查起訴，由檢察官陳炎辰到庭執行公訴。
中　　華　　民　　國    111   年 　  3  　月 　 15  　日
                刑事第二十四庭  法  官　李俊彥   
以上正本證明與原本無異。
如不服本判決，應於判決送達後20日內敘明上訴理由，向本院提
出上訴狀（應附繕本），上訴於臺灣高等法院。其未敘述上訴理
由者，應於上訴期間屆滿後20日內向本院補提理由書「切勿逕送
上級法院」。
                                書記官  林慈恩
中　　華　　民　　國　  111 　年　   3    月    15    日
附錄本判決論罪之法律條文：
毒品危害防制條例第11條
持有第一級毒品者，處3 年以下有期徒刑、拘役或新臺幣30萬元
以下罰金。
持有第二級毒品者，處2 年以下有期徒刑、拘役或新臺幣20萬元
以下罰金。
持有第一級毒品純質淨重十公克以上者，處1 年以上7 年以下有
期徒刑，得併科新臺幣1 百萬元以下罰金。
持有第二級毒品純質淨重二十公克以上者，處6 月以上5 年以下
有期徒刑，得併科新臺幣70萬元以下罰金。
持有第三級毒品純質淨重五公克以上者，處2 年以下有期徒刑，
得併科新臺幣20萬元以下罰金。
持有第四級毒品純質淨重五公克以上者，處1 年以下有期徒刑，
得併科新臺幣10萬元以下罰金。
持有專供製造或施用第一級、第二級毒品之器具者，處1 年以下
有期徒刑、拘役或新臺幣10萬元以下罰金。
--------------------------------------------------------
附件：
臺灣新北地方檢察署檢察官起訴書
                                    109年度偵字第44588號
　　被　　　告　陳建忠　男　41歲（民國00年0月00日生）
　　　　　　　　　　　　住新北市○○區○○○路000○0號3                           樓
　　　　　　　　　　　　國民身分證統一編號：Z000000000號
上列被告因違反毒品危害防制條例案件，已經偵查終結，認應提
起公訴，茲將犯罪事實及證據並所犯法條分敘如下：　
　　　　犯罪事實
一、陳建忠明知甲基安非命係毒品危害防制條例所列之第二級毒品
    ，不得持有，竟基於持有第二級毒品純質淨重20公克以上之
    犯意，於民國109年11月1日某時許，在臺北市臺大醫院內，
    以新臺幣3萬元之代價，向真實姓名年籍不詳綽號「阿桐」
    之男子，購買第二級毒品甲基安非命2包而持有之。嗣於109
    年11月10日22時40分許，在新北市○○區○○街00號前，因形跡
    可疑為警盤查，並扣得第二級毒品甲基安非他命2包(共毛重
    37.27公克、共純質淨重24.972公克)。　　　
二、案經新北市政府警察局三重分局報告偵辦。
　　　　證據並所犯法條
一、證據清單及待證事實：
編號 證據名稱 待證事實 1 被告陳建忠於警詢時及偵查中之自白 被告坦承於上揭時、地，向綽號「阿桐」之男子購買第二級毒品甲基安非命後無故持有之事實。 2 1、扣案之第二級毒品甲基安非他命2包 2、新北市政府警察局三重分局扣押筆錄、扣押物品目錄表、台灣尖端先進生技醫藥股份有限公司出具之毒品證物鑑定分析報告各1份 證明警方自被告處扣得第二級毒品甲基安非他命2包，且該毒品經鑑驗後，純質淨重20公克以上之事實。 
二、核被告所為，係犯毒品危害防制條例第11條第4項之持有第
    二級毒品純質淨重20公克以上罪嫌。扣案之第二級毒品甲基
    安非他命2包(共毛重37.27公克、共純質淨重24.972公克)，
    請依毒品危害防制條例第18條第1項前段規定予以宣告沒收
    並銷燬之。
三、依刑事訴訟法第251條第1項提起公訴。
　　此　　致
臺灣新北地方法院
中　　華　　民　　國　 110　　年　　3 　　月　　26　　日
　　　　　　　　　　　　　　　檢　察　官  廖 先 志